【裁判字號】    97,易,447
【裁判日期】    970715
【裁判案由】    竊盜
【裁判全文】
臺灣新竹地方法院刑事判決               97年度易字第447號
公  訴  人  臺灣新竹地方法院檢察署檢察官
被      告  甲○○
                    （另案在臺灣新竹監獄新竹分監執行中）
上列被告因竊盜案件，經檢察官提起公訴（97年度偵字第 504號
、第852號），本院依簡式審判程序判決如下：
    主  文
甲○○犯如附表所示之罪，主文及宣告刑各如附表編號一至編號
四所載，應執行有期徒刑壹年伍月。
    事  實
一、甲○○前有多次竊盜犯行，最近一次因竊盜案件，經本院先
    後以91年度易字第460號、92年度易字第671號判決判處有期
    徒刑9月、7月確定，並經本院以93年度聲字第 440號裁定定
    應執行有期徒刑1年3月確定；又因違反毒品危害防制條例案
    件，經本院先後以93年度易字第81號、93年度訴字第 259號
    判決判處有期徒刑4月、8月確定，並經本院以93年度聲字第
    763 號裁定定應執行有期徒刑11月確定；再因竊盜案件，經
    本院以93年度易字第303號判決判處有期徒刑8月確定，嗣上
    揭案件接續執行，於民國94年12月23日縮短刑期假釋出監付
    保護管束，於95年3月30日保護管束期滿以已執行完畢論。
二、甲○○基於意圖為自己不法所有之竊盜犯意，分別於：(一)、
    96年12月16日16時許，徒手毀壞陳正德位於新竹市○○路 ○
    段 148號住處大門之鎖頭安全設備，開啟大門侵入陳正德之
    住宅內（侵入住宅部分未據告訴），竊取陳正德所有之高科
    技水晶鏡面陶瓷離子夾1把、情色書刊1本，得手後離去。
    (二)、97年1月10日3時許，徒手毀壞乙○○所使用位於新竹市
    ○○路○段121號對面「三廠廢棄眷村」之倉庫大門之鎖頭並
    拆除大門後（侵入建築物部分未據告訴），進入該倉庫內竊
    取乙○○所有之米酒2箱、香菸10條、白瓜子2包得手後離去
    。(三)、97年1月12日16時許，在新竹市○○路192巷201號「
    榮祥資源回收場」前，見乙○○所有停放於該處之拼裝三輪
    車鑰匙未取下，且趁乙○○正販售資源回收物品予榮祥資源
    回收場而疏未注意之際，徒手竊取該拼裝三輪車得手後，駕
    駛該拼裝三輪車離去。(四)、97年1月12日17時20分許，甲○
    ○復駕駛上開拼裝三輪車前往上開乙○○所使用之倉庫前，
    進入該屋內（侵入建築物部分未據告訴）竊取乙○○所有之
    礦泉水空瓶10個、瓦斯桶1桶、發電機1臺、鋁罐7包、鐵線1
    捆等物，得手後將之搬運至上開拼裝三輪車上，正欲離去之
    際，為乙○○發覺，報警而當場查獲。
三、案經乙○○訴由新竹市警察局第三分局及新竹市警察局第一
    分局報告臺灣新竹地方法院檢察署檢察官偵查起訴。
    理  由
一、本件被告所犯竊盜及加重竊盜罪，均非死刑、無期徒刑、最
    輕本刑為 3年以上有期徒刑之罪，被告於本院準備程序進行
    中，就被訴事實為有罪之陳述，經本院認合於刑事訴訟法第
    273條之1第1項之規定，裁定進行簡式審判程序。
二、上揭事實，業據被告甲○○於偵查、本院調查、準備程序及
    簡式審判程序中坦白承認，核與被害人陳正德、乙○○於警
    詢中及偵查中、證人楊政憲、陳添於警詢中指述遭竊情節
    大致相符，並有偵查報告、新竹市警察局第三分局扣押筆錄
    、扣押物品清單各1份、贓物認領保管單2紙及現場照片18張
    在卷可參。足認被告之自白，應與事實相符，堪予採信，本
    件事證明確，被告犯行堪以認定，應依法論科。
三、論罪：
    按刑法第 321條第1項第2款所謂安全設備，指依社會通常觀
    念足認有防盜之設備而言，最高法院25年上字第4168號判例
    意旨可供參考。本案事實欄二(一)部分，被告係毀壞鎖頭開啟
    大門進入，該鎖頭顯有防盜之作用，是屬安全設備甚明。又
    刑法及刑法施行法業於95年7月1日修正施行，而被告行為時
    已在前揭修法施行之後，故本案應無新舊法比較之問題，應
    逕依修正後之規定予以論處，先此敘明。核被告就事實欄二
    (三)、(四)所為，均係犯刑法第320條第1項之普通竊盜罪；就事
    實欄二(一)所為係犯刑法第 321條第1項第2款之毀壞安全設備
    加重竊盜罪。就事實欄二(二)所為係犯刑法第 321條第1項第2
    款之毀壞門扇加重竊盜罪。又被告先後 4次竊盜犯行，犯意
    各別、行為互殊，應予分論併罰。
四、科刑：
    被告有詳如事實欄一所示之前科紀錄，有臺灣高等法院被告
    前案紀錄表1份在卷可憑，其於5年內故意再犯本案事實欄二
    所示有期徒刑以上之罪，均應依法加重其刑。爰審酌被告素
    行不佳，竟不知戒慎其行，竟短時間內為多次竊盜犯行，顯
    不尊重他人財產權益之犯罪動機與目的、毀壞門扇竊盜之手
    段危害性非輕、行竊次數不少、竊盜所得財物價值非鉅，造
    成被害人之損害及於偵查與本院審理時坦認全部犯行之犯罪
    後態度等一切情狀，分別量處如主文所示之刑，並定應執行
    刑。
五、據上論斷，應依刑事訴訟法第273條之1第1 項、第299條第1
    項前段，刑法第320條第1項、第321條第1項第2款、第51 條
    第5款、第47條第1項，判決如主文。
本案經檢察官鄒茂瑜到庭執行職務。
中    華    民    國    97    年    7     月    15    日
                  刑事第一庭    法  官  楊數盈
以上正本證明與原本無異。
如不服本判決應於收受本判決後10日內向本院提出上訴書狀，上
訴書狀應敘述具體理由。上訴書狀未敘述上訴理由者，應於上訴
期間屆滿後20日內補提理由書狀於本院 (均須按他造當事人之人
數附繕本 )「切勿逕送上級法院」。
                                書記官  謝國聖
中    華    民    國    97    年    7     月    15    日
附錄本案論罪科刑法條：
刑法第320條：
意圖為自己或第三人不法之所有，而竊取他人之動產者，為竊盜
罪，處5年以下有期徒刑、拘役或500元以下罰金。
意圖為自己或第三人不法之利益，而竊佔他人之不動產者，依前
項之規定處斷。
前二項之未遂犯罰之。
刑法第321條：
犯竊盜罪而有左列情形之一者，處6月以上、5年以下有期徒刑：
一、於夜間侵入住宅或有人居住之建築物、船艦或隱匿其內而犯
    之者。
二、毀越門扇、牆垣或其他安全設備而犯之者。
三、攜帶兇器而犯之者。
四、結夥三人以上而犯之者。
五、乘火災、水災或其他災害之際而犯之者。
六、在車站或埠頭而犯之者。
前項之未遂犯罰之。
附表：
┌──┬───────────────────────┬───────┐
│編號│主文罪名及宣告刑                              │備註          │
├──┼───────────────────────┼───────┤
│1   │甲○○毀壞安全設備竊盜，累犯，處有期徒刑柒月。│事實欄二(一)部分│
├──┼───────────────────────┼───────┤
│2   │甲○○毀壞門扇竊盜，累犯，處有期徒刑柒月。    │事實欄二(二)部分│
├──┼───────────────────────┼───────┤
│3   │甲○○竊盜，累犯，處有期徒刑月。            │事實欄二(三)部分│
├──┼───────────────────────┼───────┤
│4   │甲○○竊盜，累犯，處有期徒刑月。            │事實欄二(四)部分│
└──┴───────────────────────┴───────┘


司法院資訊處製作；財團法人民間司法改革基金會備份。
